【裁判字號】    92,聲,88
【裁判日期】    920306
【裁判案由】    
【裁判全文】
臺灣台南地方法院民事裁定  九十二年度聲字第八八號
    聲  請  人  第一商業銀行股份有限公司
    法定代理人  陳建隆
    聲  請  人  馬來西亞商富析資產管理股份有限公司台灣分公司
    法定代理人  丙○○
    相  對  人  丁○
                乙○○
                甲○○
右當事人間九十年度存字第一二三一號擔保提存事件，聲請人聲請變換提存物，本院
裁定如左：
    主      文
本院九十年度存字第一二三一號擔保提存事件，聲請人第一商業銀行股份有限公司提
供之擔保物現金新幣拾萬仟佰拾元，准由聲請人馬來西亞商富析資產管
理股份有限公司台灣分公司以同額之現金或美商花旗銀行台北分行可轉讓定期存單代
之。
本院九十年度存字第一二三一號擔保提存事件，聲請人第一商業銀行股份有限公司提
供之擔保物現金新幣拾萬仟佰拾元，准予返還聲請人第一商業銀行股份
有限公司。
聲請程序費用由聲請人負擔。
    理      由
一、按法院得依供擔保人之聲請以裁定准許其變換提存物；又金融機構讓與其不良債
    權時，就該債權對於債務人或保證人已取得之執行名義，其效力及於資產管理公
    司，民事訴訟法第一百零五條第一項、金融機構合併法第十五條第一項第二款分
    別定有明文。
二、本件聲請意旨略以：聲請人第一商業銀行股份有限公司（下稱第一銀行）前依本
    院九十年度裁全字第一五五０號假扣押裁定，曾提供擔保物現金新台幣（下同）
    三十三萬三千三百三十三元為假扣押之擔保，並以本院九十年度存字第一二三一
    號擔保提存事件提存在案。茲因聲請人第一銀行已將其對於相對人之本件債權，
    依據金融機構合併法之規定讓與予聲請人馬來西亞商富析資產管理股份有限公司
    台灣分公司，並依金融機構合併法第十八條第三項規定公告該債權讓與事項，則
    聲請人第一銀行對於相對人之上開債權，當已移轉予聲請人馬來西亞商富析資產
    管理股份有限公司台灣分公司，爰依民事訴訟法第一百零五條第一項之規定，聲
    請由馬來西亞商富析資產管理股份有限公司台灣分公司變換提存物，並由聲請人
    第一銀行領回本件提存物等語。
三、查聲請人主張之前開事實，業據提出本院九十年度裁全字第一五五０號假扣押裁
    定、九十年度存字第一二三一號提存書、債權讓與公告各一紙為證，並經本院依
    職權調取上開假扣押及擔保提存案卷核閱無訛，應堪信為真實。從而，本件聲請
    人之聲請，為有理由，應予准許。
四、依民事訴訟法第一百零五條第一項、第九十五條、第八十一條第一款，裁定如主
    文。
中      華      民      國    九十二    年      三      月      六      日
                        臺灣臺南地方法院民事第三庭
~B審判長法官  王金龍
~B法      官  蔡雅惠
~B法      官  張銘晃
右為正本係照原本作成。
如對本裁定抗告須於裁定送達後十日內向本院提出抗告狀，並繳納抗告裁判費新台幣四
十五元。
中      華      民      國    九十二    年      三      月      十      日
~B法院書記官  鄭吉裕


司法院資訊處製作；財團法人民間司法改革基金會備份。
